【裁判字號】    89,易,3539
【裁判日期】    891130
【裁判案由】    竊盜
【裁判全文】
台灣台中地方法院刑事判決                        八十九年度易字第三五三九號
    公  訴  人  台灣台中地方法院檢察署檢察官
    被      告  甲○○
右列被告因竊盜案件，經檢察官提起公訴（八十九年度偵字第一五五二四號），及移
送併案審理（八十九年度偵字第一六二九二號），本院判決如左：
    主    文
甲○○竊盜，處有期徒刑陸月。扣案之鑰匙壹支，沒收。
    事    實
一、甲○○基於為自己不法所有之意圖，於民國八十九年九月十八日中午十二時許，
    在臺中市○區○○○路「中友加油站」對面，適見黃秋華所有，由乙○○使用車
    牌號碼ＦＧ─三０九七號之自用小客車一部停置該處無人看管，遂以自備之鑰匙
    一支發動引擎而加以竊取，得手後欲供己販售之用。嗣於同日下午四時許，甲○
    ○駕乘上開竊取之自用小客車至台中縣太平市○○路○段五七巷二三號，欲先行
    拆解該車車內音響以出售時，旋即為警查獲，並扣得甲○○所有，供竊取上開車
    輛所用之鑰匙一支。
二、案經台中縣警察局霧峰分局報請台灣台中地方法院檢察署檢察官偵查起訴。
    理    由
一、訊據被告甲○○固對於其於上開時、地取走上開自用小客車後，旋即在上開時、
    地拆解車內音響時為警查獲等情供承不諱，惟仍矢口否認其有何竊取該車之犯意
    ，辯稱：其僅係欲拆解車內音響販售，並無竊取該車之意云云，惟查：被告甲○
    ○確係欲竊取該車販售以圖籌措其因案之刑事執行所費等情，業據被告於警局中
    供認不諱，已堪信為真實；再者，被告係將該車駕駛至他處而拆卸該車音響，其
    後甫為警查獲，且其係欲籌措數十萬餘元之刑事罰金等情，既為被告所是認，則
    益證被告辯稱其僅欲拆卸該車音響而無竊取該車之意云云，顯無足採信，蓋以被
    告既係以自備鑰匙發動該車引擎予以駛離他處，而非就地將該車音響拆卸，且其
    販售該車音響所得尚未足供其上開所需，是當見被告確有竊取該車之不法所有意
    圖無疑。此外被告上開犯行，業據被害人乙○○於警局中指述甚詳，復有贓物保
    管收據及車輛竊盜、車牌失竊資料個別查詢報表－查詢車輛認可資料附卷足證，
    且有鑰匙一支扣案足憑，應認為實，益見被告上開所辯，委無足採。本件事證明
    確，被告上開竊盜之犯行，洵堪認定。
二、核被告甲○○所為，係犯刑法第三百二十條第一項之竊盜罪。爰審酌被告犯罪之
    動機、手段、所生之危害非淺、該竊取物之價值及其犯罪後之態度等一切情狀，
    量處如主文所示之刑。另扣案之鑰匙一支，係被告甲○○所有，供其竊取上開車
    輛所用之物，業據被告供承在卷，應依刑法第三十八第一項第二款之規定宣告沒
    收。
三、至移送併案審理部分（八十九年度偵字第一六二九二號）之意旨略以：被告甲○
    ○基於為自己不法所有之意圖，於八十九年九月三十日上午五時四十五分許，在
    台中縣潭子鄉○○村○○街二０號，竊取丙○○所有車號ＱＢＢ─七六二號之機
    車一部，得手後供己代步之用。迄因被害人丙○○於同日上午七時三十分許沿途
    尋找後，在台中縣潭子鄉○○街三六巷發覺該車正為被告甲○○駕乘使用，甫查
    悉上情，因認被告尚涉有竊盜該部機車之罪嫌等情。惟按犯罪事實應依證據認定
    之，無證據不得推定其犯罪事實；又被告否認犯罪事實所持之辯解，縱屬不能成
    立，仍非有積極證據足以證明其犯罪行為，不能遽為有罪之認定，刑事訴訟法第
    一百五十四條、最高法院三十年上字一八三一號判例參照。復按刑事訴訟法上所
    謂認定犯罪事實之證據，係指足以認定被告確有犯罪行為之積極證據而言，該項
    證據自須適合於被告犯罪事實之認定，始得採為斷罪資料；且犯罪事實之認定，
    應憑真實之證據，倘證據是否真實尚欠明顯，自難以擬制推測之方法，為其判斷
    之基礎；另證據之證明力，固屬於法院判斷之自由，惟證據本身如有瑕疵，則在
    瑕疵未能究明以前，遽採為有罪之根據，即難謂適法，最高法院二十九年上字第
    三一○五號、五十三年台上字第六五六號及三十二年上字第九七一號分別著有判
    例可資參照。經查，被告甲○○固坦承其確有騎乘上開車輛，並為被害人丙○○
    在上開時地攔阻等情不諱，惟仍堅詞否認其有竊取該機車之犯行，辯稱：上開車
    輛係綽號「怡亭」者，於同日上午五點多，在台中縣潭子鄉○○街某處便利商店
    前借予其騎乘以購買早餐使用，其並未竊取該車等語。經查，被害人丙○○於警
    局及偵查中既係陳稱其僅聽見有人發動其所有之上開機車，隨後甫發現該車失竊
    等情，而無法明確指陳被告確係於同日五時四十五分許竊取上開機車者，則顯非
    足以被害人丙○○所陳為被告確有竊取該車之不利證據，而已屬無積極證據足證
    被告確為於該時、地竊取該車之人。再查，被告被告甲○○固係於同日上午七時
    三十分許，因駕駛上開失竊之機車行經台中縣潭子鄉○○街三六巷為被害人丙○
    ○發覺，然該車係於該日上午五時四十五分許，即在同街二十號前失竊之事實，
    業據被害人丙○○於警訊時指述綦詳，則上開車輛失竊之時地，不僅與被告騎乘
    該車為被害人攔阻之時、地容有差異，而非足以證明被告確有竊取該車之情，且
    因核與被告所陳收受該車之時間十分接近，足見被告上開所辯，並非全然無足採
    信，蓋以被告若確係於上開時、地竊取該車使用者，則常情上被告應迅速將該車
    駛離他處，以免易招致被害人發覺，方屬合理，而無仍於業經約二小時久之時間
    後，復騎乘該車於失竊地點附近使用，適為被害人丙○○攔阻之可能。末查，證
    人詹正慈於警局及檢察官偵查中均證稱被告甲○○自始均否認其有竊取該車之事
    實等語，則亦尚非足以證人詹正慈所言為被告甲○○確有上開竊盜犯行之不利證
    據，是益見被告甲○○迭次於警局、偵查及本院調查、審理中所辯，應非虛妄，
    況且取得上開機車之途徑，實非僅竊盜一途，是揆諸前揭說明，參諸卷內現存證
    據，既無法證明被告竊取上開機車，是尚難僅以被告騎乘上開失竊之贓車，即遽
    論其尚涉有該竊盜犯行。此外，復查無其他積極證據足資證明被告甲○○確有上
    開竊盜行為，此部分應屬不能證明被告犯罪，而與本件公訴人已起訴論罪部分之
    事實，並無連續犯之裁判上一罪關係，自非本院所得併予審究；至被告甲○○收
    受上開車輛以供己駕駛之行為，是否另涉有收受贓物之罪嫌，亦因與本案所犯竊
    盜罪部分，並無連續犯之裁判上一罪關係，是並非本院所得加以審究，此部份則
    應退還檢察官另行處理，附此敘明。
據上論斷，應依刑事訴訟法第二百九十九條第一項前段，刑法第三百二十條第一項、
第三十八第一項第二款，罰金罰鍰提高標準條例第一條前段，判決如主文。
中      華      民      國      八十九    年    十一    月    三十      日
                                    台灣台中地方法院刑事第六庭
                                          法  官  許  惠  瑜
右正本證明與原本無異。
如不服本判決，應於判決送達後十日內向本院提出上訴狀，上訴於臺灣高等法院臺中
分院( 須附繕本 )。
                                          書記官
中      華      民      國      八十九    年    十二    月      一      日
附錄條文：
刑法第三百二十條第一項
意圖為自己或第三人不法之所有，而竊取他人之動產者，為竊盜罪，處五年以下有期
徒刑、拘役或五百元以下罰金。


司法院資訊處製作；財團法人民間司法改革基金會備份。
